---
title: "Badanie aktywności użytkownika na serwisie GitHub"
author: "Krzysztof Olipra & Paweł Karwowski"
date: "Styczeń 2020"
runtime: shiny
output:
  ioslides_presentation:
    widescreen: true
---

<style>
slides > slide {
  overflow-x: auto !important;
  overflow-y: auto !important;
}
</style>

```{r setup, include=FALSE}
knitr::opts_chunk$set(echo = TRUE)
```
  
Aplikacja Web : Krzysztof Olipra



Prezentacja : Paweł Karwowski


## Technologie


* Express
* Apollo Client
* Graphql
* R
* Shiny R

## Serwer

Z faktu, iż Github nie udostępnia "wprost" danych o commitach użytkowników (brak endpointa, zapytania wymagaja tokena), 
do poprawnego działania aplikacji potrzebne bylo stworzenie wlasnego servera node.js (express).
Serwer ten za pośrednictwem Apollo Clienta wysyła zapytanie graphQL na serwery Github.
Z uwagi na poziom skomplikowania ("zagnieżdzenia") opowiedzi, odpowiednio parsuje do formatu nadającego sie do wyświetlania przez R.

## Endpoint

Serwer w node.js posiada jeden endpoint, który zwraca wszystkie dane potrzebne do analizy aktywności.

```javascript
`https://api-r.krzysztofolipra.com/user/${userName}`

```


## Query

```gql
query getLatestActivity($userLogin: String!) {
        user(login: $userLogin) {
            repositories(
                first: 100
                orderBy: { field: PUSHED_AT, direction: DESC }
                privacy: PUBLIC
            ) {
                nodes {
                    name
                    url
                    languages(first: 2, orderBy: { field: SIZE, direction: DESC }) {
                        nodes {
                            name
                            color
                        }
                    }
                    refs(
                        refPrefix: "refs/heads/"
                        orderBy: { direction: DESC, field: TAG_COMMIT_DATE }
                        first: 48
                    ) {
                        edges {
                            node {
                                ... on Ref {
                                    target {
                                        ... on Commit {
                                            history(first: 100) {
                                                edges {
                                                    node {
                                                        ... on Commit {
                                                            committedDate
                                                            message
                                                            url
                                                            additions
                                                            deletions
                                                            changedFiles
                                                            id
                                                            committer {
                                                                user {
                                                                    login
                                                                }
                                                            }
                                                            author {
                                                                user {
                                                                    login
                                                                }
                                                            }
                                                        }
                                                    }
                                                }
                                            }
                                        }
                                    }
                                }
                            }
                        }
                    }
                }
            }
        }
    }
}
```

## Funkcjonalność

Aplikacja udostępnia:

- szczegóły repozytoriów 
- zmiany w repozytoriach
- aktywność w czasie
- najczęściej używane słowa podczas zmian w repozytorium.


Domyślnie dane pochodzą z GitHub'a Krzysztofa, aczkolwiek można wybrać dowolnego użytkownika.

## Aplikacja


```{r, echo = FALSE}
shinyAppDir(getwd(),options = list(width = "100%", height = 700))
```

## Zakładka Summary

Ta funkcjonalność aplikacji pozwala na wgląd w sumaryczne statystyki 
dotyczące wybranego użytkownika.

Wartości te to kolejno:

- ilość wszystkich commitów,
- rzeczywista ilość linijek kodu,
- ilość linijek kodu,
- ilość usuniętych linii kodu,
- ulubiony język,
- ilość repozytoriów,
- ulubione repozytorium.

Ulubiony język, to język w którym jest najwięcej commitów.
To samo tyczy się ulubionego repozytorium.


## Zakładka Repositories i Commits

*Repositories*

W tym miejscu dostajemy informacje na temat repozytoriów.
Jego nazwę, ilość commitów, aktualną ilość linijek kodu jak i usuniętych i dodanych.

*Commits*

Tutaj otrzymujemy szczegółowe informacje co do każdego utworzonego commitu.

## Zakładka Messages

Mapa słów obrazuje nam najczęściej używane słowa podczas tworzenia commita.

```
git commit -m “Added new features”
```
Mapa jest tworzona na podstawie zawartości wiadomości do każdego commita.
W tym przypadku jest to **Added new features**

## Zakładka Activity

Po wyborze okresu aktywności oraz repozytorium, którego ma on dotyczyć
(domyślnie aktywność dotycząca wszystkich repozytoriów) ukazuje się
wykres ilości commitów na dzień, miesiąc oraz ilość linijek kodu na miesiąc.
Otrzymujemy również sumaryczną ilość commitów w wybranym okresie.
