---
title: "Badanie aktywności użytkownika na serwisie GitHub"
author: "Krzysztof Olipra & Paweł Karwowski"
date: "Styczeń 2020"
runtime: shiny
output: html_document
---

```{r setup, include=FALSE}
knitr::opts_chunk$set(echo = TRUE)
```

Aplikacja Web : Krzysztof Olipra



Prezentacja : Paweł Karwowski


## Technologie


* Express
* Apollo client
* Graphql
* R
* Shiny R

Z faktu, iż Github nie udostępnia "wprost" danych o commitach użytkowników (brak endpointa, zapytania wymagaja tokena), 
do poprawnego działania aplikacji potrzebne bylo stworzenie wlasnego servera node.js (express).
Serwer ten za pośrednictwem ApolloClienta wysyła zapytanie graphql na serwery github.
Z uwagi na poziom skomplikowania ("zagnieżdzenia") opowiedzi, odpowiednio parsuje do formatu nadającego sie do wyświetlania przez R.

## Query

```gql
query getLatestActivity($userLogin: String!) {
        user(login: $userLogin) {
            repositories(
                first: 100
                orderBy: { field: PUSHED_AT, direction: DESC }
                privacy: PUBLIC
            ) {
                nodes {
                    name
                    url
                    languages(first: 2, orderBy: { field: SIZE, direction: DESC }) {
                        nodes {
                            name
                            color
                        }
                    }
                    refs(
                        refPrefix: "refs/heads/"
                        orderBy: { direction: DESC, field: TAG_COMMIT_DATE }
                        first: 48
                    ) {
                        edges {
                            node {
                                ... on Ref {
                                    target {
                                        ... on Commit {
                                            history(first: 100) {
                                                edges {
                                                    node {
                                                        ... on Commit {
                                                            committedDate
                                                            message
                                                            url
                                                            additions
                                                            deletions
                                                            changedFiles
                                                        }
                                                    }
                                                }
                                            }
                                        }
                                    }
                                }
                            }
                        }
                    }
                }
            }
        }
    }

```
## Dane

Aplikacje otrzymuje nastepujące dane w formacie json:

```json
[{"committedDate": "Data w formacie Iso 8601",
  "message":"Wiadomośc commita",
  "url":"Adres commita",
  "additions":1,
  "deletions":0,
  "changedFiles":1,
  "language":"Język",
  "languageColor":"Kolor języka",
  "repositoryName":"Nazwa repozytorium",
  "repositoryUrl":"Adres repozytorium"}]
```


## Funkcjonalność

Aplikacja udostępnia:

- szczegóły repozytoriów 
- zmiany w repozytoriach
- aktywność w czasie
- najczęściej używane słowa podczas zmian w repozytorium.


Domyślnie dane pochodzą z GitHub'a Krzysztofa, aczkolwiek można wybrać dowolnego użytkownika.

## Aplikacja


```{r, echo = FALSE}
shinyAppDir(getwd(),options = list(width = "100%", height = 700))
```





